【裁判字號】    99,交易,335
【裁判日期】    990622
【裁判案由】    過失傷害
【裁判全文】
臺灣臺中地方法院刑事判決             99年度交易字第335號
公  訴  人  臺灣臺中地方法院檢察署檢察官
被      告  乙○○
上列被告因過失傷害案件，經檢察官提起公訴（99年度偵字第70
23號），本院判決如下：
    主    文
乙○○犯過失傷害罪，處拘役肆拾日，如易科罰金，以新臺幣壹
仟元折算壹日。
    犯罪事實
一、乙○○於民國98年11月21日中午12時43分許，駕駛車牌號碼
    5873-NS號自小客車，沿臺中市○○區○○路由青海路往西
    屯路方向行駛，行經文心路與西屯路口時，本應注意車前狀
    況，隨時採取必要之安全措施，而依當時天候為晴、日間自
    然光線、路面乾燥、無缺陷、無障礙物且視距良好，並無不
    能注意之情事，竟疏未注意而貿然前行，適有甲○○騎乘車
    牌號碼XXC-422號重型機車，在同向在前方之機車停等區準
    備暫停，迨乙○○發現時已然閃避不及，其所駕駛之自小客
    車右前車頭因而撞擊甲○○之左腳，致甲○○受有左足第2
    、3、4蹠骨骨折及左足姆指遠端趾骨骨折等傷害。而乙○○
    於肇事後，在有偵查權限之公務員發覺其犯罪前，向據報前
    往現場處理之臺中市警察局第六分局交通分隊警員承認為肇
    事人，自首而接受裁判。
二、案經甲○○訴由臺灣臺中地方法院檢察署檢察官偵查起訴。
    理    由
一、證據能力之判斷：被告以外之人於審判外之陳述雖不符刑事
    訴訟法第159條之1至之4等4條之規定，而經當事人於審判程
    式同意作為證據，法院審酌該言詞陳述或書面陳述作成時之
    情況，認為適當者，亦得為證據，刑事訴訟法第159條之5第
    1項定有明文。其立法意旨在於傳聞證據未經當事人之反對
    詰問予以核實，原則上先予排除。惟若當事人已放棄反對詰
    問權，於審判程式中表明同意該等傳聞證據可作為證據，基
    於尊重當事人對傳聞證據之處分權，及證據資料愈豐富，愈
    有助於真實發見之理念，且強化言詞辯論主義，使訴訟程式
    得以順暢進行，上開傳聞證據亦均具有證據能力。經查，被
    告及檢察官就本院所引用卷內被告以外之人於審判外之陳述
    ，於審判程式均同意作為證據，且本院審酌前開證據資料作
    成時之情況，均無不法之情事，且與待證事實具有關聯性，
    認為適宜作為本案之證據，故均有證據能力。
二、訊據被告乙○○對於上開駕駛車輛未注意車前狀況因而撞擊
    甲○○左腳，致甲○○受有左足第2、3、4蹠骨骨折及左足
    姆指遠端趾骨骨折等傷害之事實均坦承不諱，核與甲○○於
    警訊之臺中市○○○道路交通事故談話紀錄表所述相符，並
    有道路交通事故現場圖、道路交通事故調查報告表（一）（
    二）、臺中市○○○道路交通事故初步分析研判表1紙、車
    輛暨交通事故現場照片10張、財團法人佛教慈濟綜合醫院診
    斷證明書1紙、臺中市○○○道路交通事故肇事人自首情形
    紀錄表1紙等在卷可為佐證。
三、按汽車行駛時，駕駛人應注意車前狀況，並隨時採取必要之
    安全措施，道路交通規則第94條第3項定有明文，被告駕駛
    車輛自應注意上開規定，而本件車禍發生當時天候晴，日間
    有自然光線，柏油路面、乾燥、無缺陷、無障礙物，視距良
    好等情，此有前揭道路交通事故調查報告表在卷可稽，而肇
    事路口並未設置交通號誌，此亦有揭現場照片可稽，被告並
    無不能注意之情事，詎被告竟疏未注意，其顯已違背上揭注
    意義務甚明。而告訴人因本件車禍受有左足第2、3、4蹠骨
    骨折及左足姆指遠端趾骨骨折等傷害，此亦有前開診斷證明
    書在卷可稽，且告訴人上開受傷結果的發生與被告前揭注意
    義務之違反，具相當因果關係，應可認定。綜上所述，本案
    事證明確，被告過失傷害犯行堪以認定。
四、核被告乙○○所為，係犯刑法第284條第1項前段之過失傷害
    罪。被告於肇事後犯罪未發覺前，向到場處理事故之員警陳
    明自己係肇事者及陳述肇事經過，有臺中市○○○道路交通
    事故肇事人自首情形紀錄表1份在卷可稽，被告係對於未發
    覺之罪自首而接受裁判，爰依刑法第62條前段之規定減輕其
    刑。爰審酌被告前未有任何經法院判處有期徒刑確定之不良
    紀錄，此有台灣高等法院被告全國前案紀錄表一份在卷可稽
    ，告訴人車禍當時所受傷害為左足第2、3、4蹠骨骨折及左
    足姆指遠端趾骨骨折，嗣並有創傷後壓力症候群，顯見其身
    心俱受影響，再被告於本件車禍過失程度甚大，雖犯罪後坦
    承犯行，然未能與告訴人和解等一切情狀，量處如主文所示
    之刑，並諭知易科罰金之折算標準。
據上論斷，應依刑事訴訟法第299條第1項前段，刑法第284條第1
項前段、第62條前段、第41條第1項前段，刑法施行法第1條之1
，判決如主文。
本案經檢察官丙○○到庭執行職務。
中    華    民    國    99    年    6    月    22    日
                  刑事第八庭    法  官  劉國賓
以上正本證明與原本無異。
如不服本判決應於收受判決後10日內向本院提出上訴書狀，並應
敘述具體理由；其未敘述上訴理由者，應於上訴期間屆滿後20日
內向本院補提理由書（均須按他造當事人之人數附繕本）「切勿
逕送上級法院」。
                                書記官  張隆成
中    華    民    國    99    年    6    月    22    日
附錄論罪科刑法條
中華民國刑法第284條
（過失傷害罪）
因過失傷害人者，處 6 月以下有期徒刑、拘役或 5 百元以下罰
金，致重傷者，處1年以下有期徒刑、拘役或5百元以下罰金。
從事業務之人，因業務上之過失傷害人者，處 1 年以下有期徒刑
、拘役或1千元以下罰金，致重傷者，處3年以下有期徒刑、拘役
或2千元以下罰金。

司法院資訊處製作；財團法人民間司法改革基金會備份。
